【裁判字號】    90,訴,948
【裁判日期】    900830
【裁判案由】    毒品危害防制條例
【裁判全文】
臺灣彰化地方法院刑事判決                            九十年度訴字第九四八號
    公  訴  人  臺灣彰化地方法院檢察署檢察官
    被      告  甲○○
右列被告因違反毒品危害防制條例案件，經檢察官提起公訴（九十年度毒偵緝字第二
七八號），本院判決如左：
    主      文
甲○○連續施用第一級毒品，累犯，處有期徒刑壹年，扣案之海洛因壹包（淨重零點
零壹公克）及夾鏈袋壹包均沒收銷燬之；又連續施用第二級毒品，累犯，處有期徒刑
陸月，扣案之安非他命壹包、殘留安非他命之玻璃吸食器貳支、過濾器壹組及夾鏈袋
壹包均沒收銷燬之。應執行有期徒刑壹年肆月，扣案之海洛因壹包（淨重零點零壹公
克）、安非他命壹包、殘留安非他命之玻璃吸食器貳支、過濾器壹組及夾鏈袋壹包均
沒收銷燬之。
    事      實
一、甲○○曾於民國八十六年間，因違反麻醉藥品管理條例案件，經法院判處有期徒
    刑七月確定，甫於八十八年一月二十一日執行完畢。其前於八十八年間因施用毒
    品案件，經本院裁定送觀察、勒戒後，認無繼續施用毒品傾向，業經台灣彰化地
    方法院檢察署檢察官於八十八年十二月三十一日以八十八年度偵字第九四三六號
    為不起訴處分確定；詎甲○○仍不知悔改，復基於概括之犯意，自八十九年四月
    間起至同年十月十四日止，連續在彰化縣田中鎮○路街四十二號住處等處，以將
    第二級毒品安非他命置於玻璃管內，以火燒烤使之產生白色煙霧，再以過濾器過
    濾而吸食之方式，施用第二級毒品安非他命多次；其另基於概括之犯意，自同年
    七、八月間起，至同年十月十四日止，連續在彰化縣溪州鄉朋友住處等處，以將
    第一級毒品海洛因摻入香菸中點火吸食之方式，施用第一級毒品海洛因多次。嗣
    於八十九年十月十四日上午十時許，在彰化縣北斗鎮○○路與拓農路口為警查獲
    ，並扣得第一級毒品海洛因一包（淨重０．０一公克）、第二級毒品安非他命一
    包、其所有專供施用第一級毒品海洛因及第二級毒品安非他命所用之夾鏈袋一包
    、第二級毒品安非他命所用之殘留安非他命之玻璃吸食器二支及過濾器一組。甲
    ○○經本院以九十年度毒聲字第三九五號裁定送觀察、勒戒後，認有繼續施用毒
    品之傾向。
二、案經彰化縣警察局北斗分局報請台灣彰化地方法院檢察署檢察官偵查起訴。
    理      由
一、訊據被告甲○○對於右揭事實坦承不諱，且警方於八十九年十月十四日所採取被
    告尿液送檢驗結果，確呈嗎啡及甲基安非他命陽性反應，此有彰化縣衛生局煙毒
    尿液檢驗成績書一份附卷可稽，又扣案之粉末及結晶各一包經送鑑驗結果，粉末
    一包確係毒品海洛因，結晶一包係毒品安非他命，此有法務部調查局鑑定通知書
    及憲兵司令部刑事鑑識中心鑑驗通知書各一份在卷可稽，此外並有第一級毒品海
    洛因一包、第二級毒品安非他命一包、殘留安非他命之玻璃吸食器二支、過濾器
    一組及夾鏈袋一包扣案可資佐證，是以被告有連續施用毒品海洛因及安非他命之
    犯行均堪認定。再被告前於八十八年間因施用毒品案件，經本院裁定送觀察、勒
    戒後，認無繼續施用毒品傾向，業經台灣彰化地方法院檢察署檢察官於八十八年
    十二月三十一日以八十八年度偵字第九四三六號為不起訴處分確定；其再因犯本
    案，經送觀察、勒戒後，認有繼續施用毒品之傾向，此有台灣彰化看守所附設勒
    戒處所有無繼續施用毒品傾向証明書、不起訴處分書、刑案資料查註紀錄表及被
    告全國前案紀錄表各一份在卷可證。綜上所述，本件事證已臻明確，被告之犯行
    均堪認定。
二、核被告所為，係犯毒品危害防制條例第十條第一項、第二項之罪。其於施用毒品
    海洛因、安非他命前後持有海洛因、安非他命之低度行為，應為施用之高度行為
    所吸收，均不另論罪。其先後數次施用第一級毒品海洛因、第二級毒品安非他命
    之犯行，時間緊接，犯意概括，犯罪構成要件復相同，均為連續犯，應各論以一
    罪，並均依法加重其刑。查被告係自八十九年七、八月間起至同年十月十四日止
    ，有連續施用第一級毒品海洛因之犯行及自八十九年四月間起至同年十月十四日
    止，有連續施用第二級毒品安非他命之犯行，而公訴人僅就被告於八十九年十月
    十四日或其前三、四日內之某一時點之施用第一級毒品海洛因及第二級毒品之安
    非他命之犯行提起公訴，該未經起訴之部分，與檢察官起訴之部分，因被告係基
    於概括之犯意而為之，均具有連續犯之關係，屬裁判上之一罪，其一部起訴之效
    力及於全部，故本院自均得併予審究。又被告曾於八十六年間，因違反麻醉藥品
    管理條例案件，經法院判處有期徒刑七月確定，甫於八十八年一月二十一日執行
    完畢，此有台灣彰化地方法院檢察署刑案資料查註紀錄表在卷可稽，其於受有期
    徒刑執行完畢五年以內再犯有期徒刑以上之本罪，為累犯，均應依法遞加重其刑
    。爰審酌被告犯罪之動機、施用毒品時間之長短、所生危害及其犯罪後之態度等
    一切情狀，各量處如主文所示之刑，並定其應執行之刑，以示懲儆。扣案之海洛
    因一包（淨重０．０一公克）、安非他命一包及殘留於玻璃吸食器二支上之安非
    他命少許均係毒品，玻璃吸食器二支過濾器一組及夾鏈袋一包均係專供施用毒品
    所用之器具，均併予諭知沒收銷燬之。
據上論斷，應依刑事訴訟法第二百九十九條第一項前段，毒品危害防制條例第十條第
一項、第二項、第十八條第一項前段，刑法第十一條前段、第五十六條、第四十七條
、第五十一條第五款，判決如主文。
中      華      民      國    九十      年      八      月     三十     日
                                臺灣彰化地方法院刑事第二庭
                                    法      官  石  馨  文
右正本證明與原本無異。
如不服本判決應於判決送達後十日內向本院提出上訴狀( 須附繕本 )。
中      華      民      國    九十      年      八      月    三十一    日
毒品危害防制條例第十條：
施用第一級毒品者，處六月以上五年以下有期徒刑。
施用第二級毒品者，處三年以下有期徒刑。


司法院資訊處製作；財團法人民間司法改革基金會備份。
